# 求助陈版主，两家公司合作建立类似 PPP 的合作关系的会计处理

提问人：sy 奕点 时间：2023-03-31 12:04:46
A公司与B公司共同开发一个滑道项目，A公司负责提供场地，B公司负责建造和后期的运营，运营期 20 年， 20 年后滑道归A公司所有，运营期内，A:7分成，我想请问一下陈版主，A公司在前期投入和运营期间的会计处理要怎么做？
个人理解：前期A公司只投入了场地，这个在企业账面本来就存在，所以前期投入时，可以不用做会计处理，运营期按投入的场地计提折旧或摊销计入成本，分得的收益计入收入， 20 年后，滑道按名义价值 1 元入账，不知道我的这个处理是否正确？

回答人：chenyiwei
实际上相当于A向B出租场地，租金包括 20 年租赁期间的收入分成和租赁期满后收回滑道的届时价值。该租赁对A而言很大可能是经营租赁。因此，在租赁期开始日，A（出租人）无需进行账务处理。
假设B投资建设滑道的成本为 1000 万元，可使用 50 年，则在不考虑残值的情况下， 20 年后的折余价值是 600 万元，将其作为固定租金分 20 年摊销，每年确认租金收入 30 万元（借：其他非流动资产，贷：其他业务收入——租赁收入）， 20 年后收回滑道时：借：固定资产 600 ，贷：其他非流动资产 600 。运营期内的收入分成在收款权利确定时确认为该年度的租金收入。